臺灣高雄地方法院民事判決
111年度勞訴字第127號
原      告  徐金暄  
            黃信憲  
            鍾隆司  
            朱明昌  
            馬志欽  
            盧志輝  
共      同
訴訟代理人  葉錦郎律師
被      告  台灣電力股份有限公司

法定代理人  曾文生  
訴訟代理人  蘇俊誠律師
上列當事人間給付退休金差額等事件，本院於民國111年9月15日
言詞辯論終結，判決如下：
  主  文
被告應分別給付原告如附表「應補發退休金」欄所示之金額，及
各自附表「利息起算日」欄所示之日起至清償日止，按年息百分
之五計算之利息。
訴訟費用由被告負擔。
本判決第一項得假執行。但被告各以如附表「應補發退休金」欄
所示之金額為原告供擔保後，各得免為假執行。
  事實及理由
一、原告主張：原告分別自附表「退撫起算日期」欄所示日期起
    受僱於被告，原告乙○○為電機工程監；原告己○○為電機運轉
    員，原告丁○○、丙○○、甲○○、戊○○4人均是線路裝修員，其
    中原告丙○○因兼任司機工作，被告每月另發給司機加給，司
    機加給與該勞務之提供有對價關係，屬在特定工作條件下之
    固定常態工作中所取得之給與，制度上亦具經常性化，自屬
    工資之一部。另被告係採全天候24小時，按日班、小夜班及
    大夜班3班制輪流作業，原告等在職期間，被告均對實際輪
    值大、小夜班之員工發給新臺幣（下同）400元、250元夜點
    費（下稱系爭夜點費），員工如有調職代班或請假，則歸代
    班人領取，是系爭夜點費與勞工提供勞務行為具對價關係，
    且為常態性輪班所得支領之給與，為經常性給付，亦屬工資
    之一部。原告等人於附表「舊制年資結清日期」欄所示日期
    與被告結清舊制年資退休金；原告等人之退休金給與標準依
    勞動基準法（下稱勞基法）第84條之2規定，應依其工作年
    資於勞基法民國73年8月1日施行前後，分別依臺灣省工廠工
    人退休規則（下稱退休規則）第9條第1款與勞基法第55條第
    1項規定計算之。然被告未將司機加給及系爭夜點費列入平
    均工資計算退休金，致原告等人所領退休金分別短少如附表
    「應補發金額」欄所示金額。又依勞基法第55條第3項規定
    ，被告應自勞工退休之日起30日內給付退休金，故被告應分
    別自如附表所示利息起算日負給付遲延之責。爰依勞工退休
    金條例（下稱勞退條例）第11條、退休規則9條第1款、勞基
    法第84條之2、第55條第1項第1款、第3項之規定，請求被告
    給付退休金差額。求為判決：被告應分別給付原告如附表「
    應補發退休金」欄所示之金額，及各自如附表「利息起算日
    」欄所示之日起至清償日止，按週年利率5％計算之利息。
二、被告則以：原告己○○、丁○○、丙○○、甲○○、戊○○（下稱己○○
    5人）均於109年7月1日依勞退條例結清舊制年資；被告相關
    人員曾與台電工會開會就「值班人員夜點費不納入結清之平
    均工資計算」達成初步共識，台電工會並於108年11月26日
    常務理事會會務報告就舊制結清案載明「平均工資內涵（加
    班費、特休未休工資、獎工等）依現行規定辦理比照屆退制
    度，非屬行政院核定列入平均工資之給予項目者（如夜點費
    ）不予採計」；被告亦於108年12月3日、108年12月17日召
    開說明會，說明選擇適用勞退新制之僱用人員舊制年資結清
    注意事項說明會，以及平均工資計算悉依據「經濟部所屬事
    業機構列入計算平均工資之給予項目表」辦理，故夜點費未
    列入計算平均工資之給與項目。嗣於108年12月17日、18日
    、23日、24日、25日，己○○5人分別簽立年資結清意願調查
    表，均勾選「本人同意辦理結清舊制年資，亦同意遵守年資
    結清協議書各條規範，並同意簽署該協議書」，並於同年12
    月24日、25日、26日分別簽訂年資結清協議書（下稱系爭協
    議書），系爭協議書第2條後段即明文約定系爭夜點費與司
    機加給不在計算舊制年資給與平均工資範疇內。被告就系爭
    夜點費、司機加給不列入計算平均工資項目，知情且接受，
    卻於結清後，片面推翻協議結果，違反禁反言及誠信原則。
    被告為國營事業，依國營事業管理法第14條規定，國營事業
    應撙節開支，其人員待遇及福利，應由行政院規定標準，不
    得為標準以外之開支，可知被告是依行政院及經濟部規定實
    施單一薪給之經濟部所屬事業機構，對於所屬人員工作報酬
    均已於單一薪給中確實反映，有關平均工資之計算係依經濟
    部頒訂之「經濟部所屬事業人員退休撫卹及資遣辦法」（下
    稱退撫辦法）規定辦理，系爭夜點費與司機加給均屬恩惠性
    給與，非退撫辦法規定列計平均工資項目，此為勞資雙方形
    成已久之共識，而為勞動契約之約定內容。再者，兼任司機
    不論每月開車次數多寡，每月皆支領相同數額之加給，且規
    範支分類八等薪給（含）以上派用人員兼任駕駛工作不得支
    領司機加給，故兼任司機加給並非和同仁所提供之勞務有一
    定對價關係，而全月未開車者，司機加給仍減半發給，且被
    告對92年以後之新進人員已停發司機加給，如因業務需駕駛
    車輛完成交派之任務，已無兼任司機加給可支領，顯見兼任
    司機加給非勞務對價及經常性給與。雖勞基法施行細則第10
    條第9款原列之「夜點費」經修法刪除，但修正理由已說明
    嗣後有關夜點費是否為工資，應依「勞基法第2條第3款規定
    」及「事業單位發給之夜點費如係雇主為體恤夜間輪班工作
    之勞工，給與購買點心之費用，則非屬該法所謂之工資」原
    則辦理。另被告發放系爭夜點費之制度沿革，係係考量值夜
    班勞工生理上進食之必要，本於體恤值夜班勞工之辛勞，由
    原本發放食物，改以發放代金方式之恩惠性給與，與勞務並
    無對價關係，非工資之一部。再由行政院61年12月18日台（
    61）經字第11996號令函、經濟部96年5月17日經營字第0960
    265480號函、101年5月7日經營字第10102607320號函、101
    年10月26日經營字第10100682270號函、108年8月21日經營
    字第10803517540號函及96年5月17日經營字第09602605480
    號函均可知系爭夜點費係被告之恩惠性給與，非行政院國營
    事業管理法之標準，亦未納入退撫辦法規定列計平均工資項
    目，被告依上級機關指示，未將系爭夜點費納入平均工資計
    算，自屬有據。另勞委會94年6月20日勞動二字第094003271
    0號令亦明訂「事業單位發給之夜點費如係雇主為體恤夜間
    輪班工作之勞工，給予購買點心之費用，誤餐費如係因耽誤
    勞工用餐所提供之餐費，則非屬該法所稱之工資。」原告早
    分別於63年至78年間年即任職，均知悉系爭夜點費為恩惠性
    給與，並非工資。退步言，勞基法係於73年7月30日制定公
    布施行，原告乙○○、己○○、甲○○、戊○○任職日期均在勞基法
    制定公布之前，依勞基法第84條之2規定，渠等在勞基法施
    行前年資有關退休金平均工資之計算，依相關規定自不包括
    系爭夜點費，即勞基法施行前之年資自不應用以計算系爭夜
    點費，原告乙○○屬於公務員兼具勞工身分者，有關其薪資，
    應適用公務員法令之規定，系爭夜點費，自不得列入平均工
    資計算，被告並提出被證37「算法一」、「算法二」、「算
    法三」（見本院勞專調卷第515頁）計算應補發退休金之差
    額。綜上，系爭夜點費非屬工資，不應列入計算退休金，原
    告請求被告給付附表所示退休金差額，洵屬無據等語置辯。
    並聲明：原告之訴駁回。
三、兩造不爭執之事項：
  ㈠原告分別自附表「退撫起算日期」欄所示日期起受僱於被告
    ，均任職於被告鳳山區營業處，原告乙○○為電機工程監，為
    被告派用人員，屬勞基法第84條所定之公務員兼具勞工身分
    者；原告己○○為電機運轉員，原告丁○○、丙○○、甲○○、戊○○
    4人均是線路裝修員，均為被告僱用人員，屬勞基法之勞工
    ，其中原告丙○○因兼任司機工作擔任線路裝修員，係24小時
    按日班、小夜班及大夜班之三班制輪流作業，僅服勤時間不
    同，被告均按原告輪值大、小夜班而發給大夜班400元、小
    夜班250元之夜點費，不因員工之職階或工作內容而異。
　㈡原告分別於如附表「舊制年資結清日期」欄所示日期與被告
    結清舊制年資退休金，被告並未將夜點費、司機加给計入原
    告之平均工資；原告依勞基法施行前、後計算之退休金基數
    如附表「舊制年資基數」欄所示，原告分別於舊制結清前3
    個月、6個月受領夜點費、司機加給之平均金額各如附表「
    平均夜點費、司機加給」欄所示。被告之前發給原告之舊制
    退休金，並未將夜點費、司機加給計入原告之平均工資計算
    。
  ㈢如應將夜點費、司機加給計入平均工資計算退休金，且原告
    請求有理由，原告所短少領取之退休金差額及遲延利息之計
    算均如附表所載。
四、本件之爭點：
　㈠系爭夜點費、司機加給是否屬於工資，而應列入平均工資計
    算退休金？
  ㈡原告於簽署系爭協議書後，得否請求將系爭夜點費及司機加
    給列入平均工資計算舊制年資退休金？
  ㈢原告所得請求補發之退休金差額為何？
五、本院之判斷：
  ㈠系爭夜點費、司機加給是否屬於工資，而應列入平均工資計
    算退休金？
　⒈按工資係勞工因工作而獲得之報酬，包括工資、薪金及按計
    時、計日、計月、計件以現金或實物等方式給付之獎金、津
    貼及其他任何名義經常性給與均屬之，勞基法第2條第3款定
    有明文。次按工資，應屬「勞務之對價」及「經常性之給與
    」，至於其給付名稱為何，現金或實物，則非所問。又經常
    性給與，係在一般情形下，勞工經常可以領得之給付即屬之
    ，舉凡某種給與屬工作上之報酬，在制度上具經常性者，自
    得列入平均工資以計算退休金。另所謂對價性，則著重於勞
    方所付出之勞力與資方之給付是否有對價平衡關係，是以系
    爭夜點費是否為工資之一部分，即應以系爭夜點費是否為勞
    工給付勞務之對價，是否屬經常性給與為判斷依據。
　⒉經查，原告受僱期間所從事之工作性質，被告係採24小時全
    天連續作業，分日班、小夜班、大夜班三班輪值，各班工作
    性質相同，僅服勤時間不同，原告均需輪班。被告均按實際
    輪值員工發給大、小夜班夜點費，自92年1月起大、小夜班
    夜點費每次各400元、250元，由實際輪班或代班人領取。夜
    點費每人每次金額相同，不因員工作業種類、年資、職級等
    而有差異，此為兩造所不爭執（見本院卷第21頁背面)。足
    認，自給付原因觀之，被告歷來發放系爭夜點費並非因應臨
    時性業務需求而偶爾發放，實屬勞工於特定條件之固定常態
    工作中可取得之報酬，此種雇主因特定工作條件而對勞工所
    加給之給付，自屬勞工於該值班時段給付勞務之對價。且系
    爭夜點費既為兩造間就特定工作條件所達成之協議，並為原
    告在一般情形下經常可得之給付，且為被告之所有員工共同
    認知，則制度上亦具有經常性，與「勞務對價性」及「經常
    性給與」之要件相符，故系爭夜點費自屬工資之一部。
　⒊又夜間工作違反人體正常之生理時鐘，可能導致勞工作息不
    正常、疲倦程度增加，進而影響勞工家庭生活、健康狀態，
    屬危險工時，足以推知勞工普遍亦不願意在此危險工時之時
    段服勤，危險工時對於勞工生理、心理之影響，應無成人、
    童工、性別之差別，雖勞基法第48條、第49條僅就特別保護
    童工、女工之立法目的而規定有限制規範，然對於童工、女
    工以外其他勞工之身心於危險工時工作並非不受影響。況就
    雇主而言，如廠場作業能採取日夜輪班制，亦有助於充分利
    用既有設備及產能而獲得較多利益。從而，相較於日班勞工
    ，雇主對於輪值大夜班、小夜班之勞工，自需支出較高之薪
    資，始為衡平。系爭夜點費既為輪值大夜班、小夜班之勞工
    所獨有，並係以勞工實際輪值工時為計算基準，顯與勞工提
    供勞務間有密切關連性，亦足認系爭夜點費具有勞務對價性
    。又早班人員除未受有夜間危險工時工作對於勞工之不利益
    外，亦早已知悉若未輪值大夜班、小夜班即無法領取系爭夜
    點費。是以，員工依勞基法第34條規定輪值日班、小夜班及
    大夜班之三班，並領取各班別應有之工資，且輪值大夜班、
    小夜班者可再領取系爭夜點費，自無差別待遇存在，併予敘
    明。
　⒋再者，94年6月14日修正前之勞基法施行細則第10條第9款雖
    將「差旅費、差旅津貼、交際費、夜點費及誤餐費等」排除
    於「經常性給與」之外，惟該款規定之差旅費、差旅津貼及
    交際費，因屬不確定之事項所支出，固可認定並非「經常性
    給與」，然與系爭夜點費係屬固定輪班工作型態下經常性給
    與之勞務對價之性質不同，自不得以發給名目為「夜點費」
    ，即認有上開規定之適用。況勞基法施行細則於94年6月14
    日修正時，已將有關夜點費及誤餐費之規定刪除，其修正理
    由為：「鑒於事業單位迭有將『輪班津貼』或『夜勤津貼』等具
    有工資性質之給付，以『夜點費』或『誤餐費』名義發放，以減
    輕雇主日後平均工資之給付責任，實有欠妥，爰修正刪除勞
    動基準法施行細則第10條第9款之『夜點費』或『誤餐費』規定
    ，嗣後有關夜點費及誤餐費是否為工資，應依該法第2條第3
    款規定及上開原則，個案認定。」此有行政院勞工委員會94
    年6月20日勞動二字第0940032710號令函可資參照。足認被
    告以系爭夜點費名目所為之給付，仍具有工資性質，自得將
    系爭夜點費併予計入平均工資之範圍，併予說明。
　⒌被告雖辯稱：發放系爭夜點費制度上之沿革，係由食物津貼
    轉變為金錢給付，可知系爭夜點費係被告勉勵、體恤員工夜
    間工作辛勞而發放，性質上屬恩惠性給與，不具勞務對價性
    云云。然依勞基法第2條第3款就工資所為定義，勞工只須符
    合因工作而獲得之報酬，不論以現金或實物等方式給付之經
    常性給與均屬之，足見實物給與亦在工資之涵攝範圍內，縱
    使系爭夜點費之沿革係由給與實物改為給與現金，因兩造在
    成立勞動契約時，已知悉工作型態為3班制輪班，並均知輪
    值大夜班、小夜班者即可領取系爭夜點費。可見此項給付就
    被告而言，已明確認知在原告提供大夜班、小夜班之勞務時
    ，即有給付義務，而原告亦認知若輪值大夜、小夜班，即可
    領取此項給付。故雙方就系爭夜點費之支領應已有共識及合
    意，並已具備在固定輪班工作型態下「勞務對價」及「經常
    性給與」之性質，自屬工資之一部。
　⒍另原告乙○○為電機工程監，為被告派用人員，屬勞基法第84
    條所定之公務員兼具勞工身分者；原告己○○為電機運轉員，
    原告丁○○、丙○○、甲○○、戊○○4人均是線路裝修員，均為被
    告僱用人員，屬勞基法之勞工，其中原告丙○○因兼任司機工
    作擔任線路裝修員，被告每月另發給司機加給，此為兩造所
    不爭執（見本院卷第21頁背面、第23頁）。則司機工作並非
    丙○○主要職務，該項加給係因被告未另僱用司機，而由其兼
    職負責開車到工作現場，及保養維護車輛方得領取，該項加
    給為兼任司機者所獨有，並按月核發，雖不論實際出車之次
    數與有無出車，與勞務之提供間具有密切關連性，並非因應
    臨時性業務需求而偶爾發放，屬特定工作條件下之固定常態
    工作中勞工取得之給與，此種雇主因特殊工作條件之司機加
    給，在制度均具有「勞務對價性」及「經常性給與」之要件
    ，均屬工資之一部。
　⒎經查，被告固辯稱：乙○○屬公務員兼具勞工身分，退休金應
    依經濟部所屬事業人員退休撫卹及資遣辦法辦理，且前開辦
    法作業手冊未將系爭夜點費所訂平均工資項目中，經濟部亦
    未准予列入，則系爭夜點費自不得列入平均工資而為計算云
    云。然按勞基法第84條本文規定：「公務員兼具勞工身分者
    ，其有關任（派）免、薪資、獎懲、退休、撫卹及保險（含
    職業災害）等事項，應適用公務員法令之規定」，又乙○○為
    電機工程監，為被告派用人員，屬勞基法第84條所定之公務
    員兼具勞工身分者，為兩造所不爭執（見本院卷第21頁背面
    ）。乙○○之退休事宜應依經濟部退撫辦法辦理，惟關於平均
    工資之認定，經濟部退撫辦法第3條規定：「本辦法所稱基
    數，係指計算事由發生時1個月平均工資。平均工資依勞動
    基準法有關規定辦理」，足認被告與乙○○間關於退休金計算
    之平均工資認定，自仍有勞基法之適用。
　⒏又按勞基法係國家為實現憲法保護勞工之基本國策所制定之
    法律，則勞基法所定勞動條件即為最低標準，此觀勞基法第
    1條規定即明，故於勞基法公布施行後，各國營事業單位固
    得依其事業性質及勞動態樣與勞工另行訂定勞動條件，然所
    約定之勞動條件仍不得低於勞基法所定之最低標準，是若存
    在有行政院關於國營事業所屬人員之待遇及福利標準規定、
    經濟部所定工資給與之辦法或勞資團體協約約定，與勞基法
    所定保障勞工之勞動條件抵觸時，該抵觸部分即不得再援引
    適用。且與勞基法相互抵觸之處，自應以勞基法之規定為據
    ，兩造亦有共識在特定工作時間即可領取系爭夜點費，亦即
    系爭夜點費具經常性及勞務對價性，已如前述，自不得將同
    屬法定工資性質之系爭夜點費排除於平均工資外。從而，系
    爭夜點費既具經常性及勞務對價性而應計入平均工資，揆諸
    前揭說明，被告前開所辯，顯非可採。
　⒐末查，系爭夜點費是否屬於工資之一部分，應以個案中上開
    給付是否為勞工給付勞務之對價，且屬經常性給與作為判斷
    標準，屬法院應依職權個案判斷之事項。系爭夜點費屬工資
    之一部分，應列入平均工資計算，既經本院認定如前，則依
    前開說明，被告提出相關行政函示及其他法院之判決據為抗
    辯系爭夜點費非屬工資，不應列入平均工資計算云云，不生
    拘束本院之效力。況就夜點費應屬勞基法第2條第3款所謂之
    工資，應納入平均工資計算退休金乙節，亦有最高法院110
    年度台上字第44號民事裁定肯認此判斷並無不當可參，是被
    告上開所辯，並無理由。
　⒑至原告選擇辦理舊制年資結清，獲得提前領取退休金及其孳
    息之利益，或於該結清年資退休金移入勞退新制個人專戶後
    享有勞動基金操作收益，此係來自於國家勞工保險制度設計
    運作所使然，並非被告給付優於勞基法之基本保障，被告上
    開所辯，並無可採。　
　⒒末按新訂之法規，原則上不得適用於該法規生效前業已終結
    之事實或法律關係，是謂禁止法律溯及既往原則。倘新法規
    所規範之法律關係，跨越新、舊法規施行時期，而構成要件
    事實於新法規生效施行後始完全實現者，除法規別有規定外
    ，應適用新法規。此種情形，係將新法規適用於舊法規施行
    時期內已發生，且於新法規施行後繼續存在之事實或法律關
    係，並非新法規之溯及適用，故縱有減損規範對象既存之有
    利法律地位或可得預期之利益，無涉禁止法律溯及既往原則
    （司法院釋字第620號、717號解釋參照）。是以，勞基法雖
    以不溯及既往原則，然就持續中之勞動契約，關於工資、工
    時、休假或其他勞動權益若有變更，對於所有未終結勞動關
    係均應適用適用新修正之法規，惟此並非溯及既往，乃係法
    規解釋應然。揆諸前揭說明，被告與原告乙○○、己○○、甲○○
    、戊○○間之勞動契約，於勞基法施行後始結清年資，屬將新
    法規適用於舊法規施行時期內已發生，且於新法規施行後繼
    續存在之事實或法律關係，並非新法規之溯及適用。故被告
    抗辯原告乙○○、己○○、甲○○、戊○○任職日期均在勞基法施行
    前，就勞基法施行前之年資自不應用以計算系爭夜點費，並
    不可採。
  ㈡己○○5人於簽署系爭協議書後，得否請求將系爭夜點費及司機
    加給列入平均工資計算舊制年資退休金？
　　再參酌系爭協議書第2條同時約定：「結清舊制之年資採計
    、基數計算方式，悉依據…及勞動基準法等相關規定辦理…」
    （見勞專調卷第253、257、261、265、269頁），觀諸系爭
    協議書內容兩造亦約定依據勞基法相關規定辦理。而勞基法
    公布施行後，各國營事業單位固得依其事業性質及勞動態樣
    與勞工另行訂定勞動條件，然所約定之勞動條件仍不得低於
    勞基法所定之最低標準。是以，行政院所規定國營事業管理
    法令，亦不得低於勞基法所定勞動條件，且若有所牴觸時，
    自應以勞基法規定為據，始符合規範之意旨。另國營事業因
    管理需求目的所制定之法律，與勞基法係就勞動條件之規範
    目的而制定之法律，兩者間並不具有一般法與特別法之關係
    ，亦無優先適用國營事業因管理需求目的所制定之法律，經
    濟部所屬事業機構列入平均工資之給與項目表亦無拘束法院
    之效力，被告執此抗辯系爭夜點費不應納入平均工資計算，
    並無依據。而系爭夜點費、司機加給屬勞基法規定之工資，
    業經認定，則被告於給付結清年資之舊制年資退休金時，既
    未將系爭夜點費、司機加給納入平均工資計算，即違反勞基
    法相關規定，依系爭協議書亦應依勞基法規定，補給結清舊
    制年資退休金之差額退休金，故被告此部分抗辯，洵屬無據
    。從而既認定系爭夜點費、司機加給自屬工資之一部分，乃
    應納入平均工資計算，並無違誤。
  ㈢原告等所得請求補發之退休金差額為何？
　　如應將夜點費、司機加給計入平均工資計算退休金，且原告
    請求有理由，原告所短少領取之退休金差額及遲延利息之計
    算均如附表所載，為兩造所不爭執（見本院卷第23頁），夜
    點費、司機加給應計入平均工資計算退休金，已如前述，從
    而，原告請求被告分別給付如附表「應補發退休金」欄所示
    之金額，及各自附表「利息起算日」欄所示之日起至清償日
    止，按週年利率5％計算之利息，即屬有據，應予准許。
六、綜上所述，原告依勞基法第55條第1項、第3項、第84條之2
    、退休規則第9條第1款及勞退條例第11條之規定，請求被告
    給付各如附表「應補發退休金」欄所示之金額，及自附表「
    利息起算日」欄所示之日起至清償日止，按週年利率5％計算
    之利息，為有理由，應予准許。又本件原告勝訴部分，應依
    勞動事件法第44條第1項規定，依職權宣告假執行，而毋庸
    命原告供擔保，並依同法第44條第2項規定，同時宣告被告
    如以主文第3項後段所示金額為原告預供擔保，得免為假執
    行。
七、本件事證已臻明確，兩造其餘攻擊防禦方法，經核與本件判
    決結果不生影響，爰不一一論述，附此敘明。
八、據上論結，本件原告之訴為有理由，依民事訴訟法第78條、
    勞動事件法第44條第1項、第2項，判決如主文。
中　　華　　民　　國　　111 　年　　9 　　月　　28　　日
                  勞動法庭      法  官  吳芝瑛
以上正本係照原本作成。
如對本判決上訴，須於判決送達後20日內向本院提出上訴狀。如
委任律師提起上訴者，應一併繳納上訴審裁判費。　　　　　　
中　　華　　民　　國　　111 　年　　9 　　月　　28　　日
                                書記官  劉玟君
附表
編號 員工姓名 退撫起算日期 舊制年資結清 日期 退休日期 舊制年資基數  平均夜點費、司機加給（新臺幣， 下同）  應補發金額 利息起算日 1 乙○○ 67年6月12日  111年5月1日 勞基法施行前 12.3333 退休前3個月 4,066.6667 元 198,789 元 111年6月1日      勞基法施行後 32.6667 退休前6個月 4,550.0000 元   2 丁○○ 77年6月12日 109年7月1日 在職 勞基法施行前 0.0000 舊制結清前3個月 4,966.6667 元 191,875 元 109年8月1日      勞基法施行後 37.5000 舊制結清前6個月 5,116.6667 元   3 己○○ 68年4月2日 109年7月1日 110年10月31日 勞基法施行前 10.6667 舊制結清前3個月 4,933.3333 元 223,717 元 109年8月1日      勞基法施行後 34.3333 舊制結清前6個月 4,983.3333 元   4 甲○○ 67年4月15日 109年7月1日 111年5月31日 勞基法施行前 12.6667 舊制结清前3個月 4,816.6667 元 215,403 元 109年8月1日      勞基法施行後 32.3333 舊制結清前6個月 4,775.0000 元   5 丙○○ 76年10月11日 109年7月1日 111年1月31日 勞基法施行前 0.0000 舊制結清前3個月 6,499.0000 元 217,080 元 109年8月1日      勞基法施行後 33.0000 舊制結清前6個月 6,578.1667 元   6 戊○○ 67年4月2日 109年7月1日 111年2月28日 勞基法施行前 12.6667 舊制結清前3個月 1,866.6667 元 84,000 元 109年8月1日      勞基法施行後 32.3333 舊制結清前6個月 1,866.6667 元